---
title: "Untitled"
author: "Lisa Cortey"
date: "05/01/2020"
output: html_document
---

```{r}
data <- read.csv2("C:/Users/Lisa/Documents/M1_SSD/Projet_tut/tableau.csv", header = TRUE)
library(car)
library(lmtest)
```


## On remplace les NA de la var Premiere_cesure par la moyenne de la var
```{r}
data <- replace(data,is.na(data),mean(data$Premiere_cesure,na.rm=TRUE))
```


```{r}
summary(data)
```



#Regression
```{r}
Rey.lm <- lm(Reynolds∼.,data)
summary(Rey.lm)
```
Toutes les variables sont significatives à 0.001
R2 = 0.3061 -> pas très élevé : capacité du modèle à prédire de nouvelles observations
p-value du test de Fisher de significativité du modèle <2.2e-16
(H0:β1=…=βp=0 contre H1 : au moins un βj≠0) : On rejette H0 le modèle est signficatif


#Test Homoscédasticité
Test de Breusch-Pagan
```{r}
bptest(Rey.lm)
```
On rejette H0 les residus n'ont pas la même variance
le terme d'erreur est heteroscédastique




```{r}
durbinWatsonTest(Rey.lm)
```
Le test de Durbin-Watson confirme l’auto-corrélation des erreurs

#H2 : E(εi)=0 Le modèle est bien spécifié en moyenne 
```{r}
mean(Rey.lm$residuals)
```





#Histogramme des residus
Normalité de la distribution verifié : 
```{r}
histo <- hist(Rey.lm$residuals, probability = TRUE)
ec_typ <- summary(Rey.lm)$sigma
curve(dnorm(x, 0, ec_typ), from = min(histo$breaks), to = max(histo$breaks), 
      add = TRUE, type = "l", col = "magenta", lwd = 2)
```


#Verification Normalité des résidus

#Graphique quantile par quantile 	

```{r}
ec_typ <- summary(Rey.lm)$sigma
normed_res <- Rey.lm$residuals/ec_typ
qqnorm(normed_res, xlim = range(normed_res), ylim = range(normed_res))
abline(0, 1, col = "cadetblue", lwd = 2)
```
Normale

#Test de normalité des résidus

```{r}
shapiro.test(Rey.lm$residuals)
```
On rejette H0 pas issus d'une distrib normale


```{r}
plot(data$Reynolds)
plot(predict(Rey.lm),data$Reynolds)
abline(0,1)
```
Prediction pas bonne, petite ca va grand pas bonne

